sk-SK: Kompatibilný typ článku reťaze: Polčlánkový; Zámkový (interlock); Rýchlospojka; Štandardný článok; Univerzálne; Iné
hu: Kompatibilis lánctípus: Félszemes; Interlock; Patentszem / mesterszem; Normál szem; Univerzális; Egyéb
de: Kompatibler Kettengliedtyp: Half-Link; Interlock; Kettenschloss; Standard-Kettenglied; Universal; Sonstige
sl-SI: Združljiva vrsta verižnih členov: Polovični člen; Interlock; Hitri/glavni člen; Standardni člen; Univerzalno; Drugo
ko: 호환 체인 링크 유형: 하프 링크; 인터로크; 퀵/마스터 링크; 표준 링크; 범용; 기타
ro-RO: Tip de zale compatibil: Zale pe jumătate; Interlock; Zale rapidă/master; Zale standard; Universal; Altele
lt-LT: Suderinamas grandinės narelių tipas: Pusinė grandis; Sujungiamoji; Greitojo sujungimo / pagrindinė grandis; Standartinė grandis; Universali; Kita
pt-PT: Tipo de elo de corrente compatível: Meio elo; Interlock; Elo de engate rápido/mestre; Elo padrão; Universal; Outro
ja: 互換性のあるチェーンリンクタイプ: 半リンク; インターロック; クイック / マスターリンク; スタンダードリンク; 汎用; その他
fi: Yhteensopiva ketjulenkkityyppi: Puolilinkki; Interlock; Pikalukko/ketjulukko; Vakiolinkki; Universaali; Muu
nb: Kompatibel kjettinglenketype: Halvledd; Interlock; Kjedelås/samleledd; Standardledd; Universell; Annet
zh-TW: 相容鏈節類型: 半目; 互鎖; 快扣 / 主鏈目; 標準鏈目; 通用; 其他
pl: Kompatybilny typ ogniwa łańcucha: Półogniwo; Interlock; Spinka / ogniwo łączące; Standardowe ogniwo; Uniwersalne; Inne
hr-HR: Kompatibilna vrsta lančane karike: Polukarika; Interlock; Brza / glavna karika; Standardna karika; Univerzalno; Ostalo
es: Tipo de eslabón de cadena compatible: Medio eslabón; Entrelazado; Eslabón rápido/maestro; Eslabón estándar; Universal; Otro
cs: Kompatibilní typ řetězového článku: Půlčlánek; Zámkový článek (Interlock); Rychlospojka; Standardní článek; Univerzální; Jiné
da: Kompatibel kædeledstype: Halvled; Interlock; Samleled; Standardled; Universal; Andet
el: Συμβατός τύπος κρίκου αλυσίδας: Μισός κρίκος; Interlock; Ταχυσύνδεσμος/κύριος κρίκος; Τυπικός κρίκος; Γενικής χρήσης; Άλλο
zh-CN: 适配链条链节类型: 半链节; 互锁; 快拆/主链节; 标准链节; 通用; 其他
vi: Loại mắt xích tương thích: Half-link; Interlock; Mắt xích tháo lắp nhanh/mắt xích chính; Mắt xích tiêu chuẩn; Đa năng; Khác
th: ประเภทข้อต่อโซ่ที่เข้ากันได้: ข้อโซ่ครึ่งข้อ; อินเตอร์ล็อก; ข้อต่อปลดเร็ว/ข้อต่อหลัก; ข้อต่อมาตรฐาน; อเนกประสงค์; อื่นๆ
it: Tipo di maglia compatibile: Falsamaglia; Interlock; Maglia rapida/falsamaglia; Maglia standard; Universale; Altro
pt-BR: Tipo de elo de corrente compatível: Meio elo; Interlock; Elo rápido/mestre; Elo padrão; Universal; Outro
bg-BG: Съвместим тип звено на верига: Половин звено; Взаимосвързано (Interlock); Бързо/основно звено; Стандартно звено; Универсално; Друго
fr: Type de maillon de chaîne compatible: Demi-maillon; Interlock; Maillon rapide / attache rapide; Maillon standard; Universel; Autre
nl: Compatibel kettingschakeltype: Half-link; Interlock; Snelschakel/sluitschakel; Standaardschakel; Universeel; Overig
tr: Uyumlu zincir baklası tipi: Yarım bakla; Interlock; Hızlı/ana bakla; Standart bakla; Evrensel; Diğer
en: Compatible chain link type: Half-link; Interlock; Quick/master link; Standard link; Universal; Other
ru: Совместимый тип звеньев цепи: Полузвено; Interlock; Замок цепи / быстросъёмное звено; Стандартное звено; Универсальное; Другое
sv: Kompatibel kedjelänktyp: Halvlänk; Interlock; Snabblänk/kedjelås; Standardlänk; Universell; Annat